臺灣高等法院刑事判決　　　　　　　 100年度交上易字第13號
上　訴　人
即　被　告　林貴
選任辯護人　宋志衡律師
上列上訴人因公共危險案件，不服臺灣桃園地方法院99年度交易
字第292號，中華民國99年11月23日第一審判決（聲請簡易處刑
案號：臺灣桃園地方法院檢察署99年度偵字第25074號），提起
上訴，本院判決如下：
    主  文
上訴駁回。
    事實及理由
一、本案經本院審理結果，認第一審論上訴人即被告林貴以服用
    酒類，不能安全駕駛動力交通工具而駕駛罪，累犯，處有期
    徒刑7月，其認事用法及量刑均無不當，應予維持。本院並
    引用第一審判決書記載之事實、證據及理由（如附件）。
二、被告上訴意旨略以：被告酒測值雖高達0.89mg/L，但被告尚
    能正常駕駛汽車自桃園市區返回龜山鄉之住所，且於警方盤
    查時能清晰回答警員詢問事項，並未出現醉態，則被告是否
    已達不能安全駕駛動力交通工具之程度，不無商榷之餘地。
    又本件刑責之法定刑度為1年以下有期徒刑、拘役、或併科
    15萬元以下罰金，被告雖為累犯，惟所涉均為輕微之酒後駕
    車事件，原審量處被告有期徒刑7月，尚嫌過重。況被告尚
    有子女就讀研究所又須扶養高齡老母，經此教訓，已徹底醒
    悟決心戒酒，並願意捐款公益團體已示悔改，請求從輕量刑
    云云。
三、經查：被告於飲酒後仍駕駛車牌2433-HC號自用小客車上路
    ，於99年8月19日凌晨0時47分許，在桃園縣桃園市○○路47
    號前為警查獲，並測得其呼氣酒精濃度0.89mg/L，復經警實
    施酒後生理協調平衡檢測結果，被告僅在「雙腳併攏，雙手
    向前平伸，閉眼，輪流使用左、右手的食指指尖觸摸鼻尖」
    之檢測項目合格外，其餘「直線步行10公尺後令其迴轉走回
    原地」、「雙腳併攏，兩手貼緊大腿，將一腳向前抬高離地
    15公分，並停止不動30秒」、「閉雙眼，30秒內朗誦阿拉伯
    數目由1001、1002…1030」、「用筆在兩個同心圓之間的0.
    5公分環狀帶內，畫另一個圓」等檢測項目均不合格，而認
    定不能安全駕駛，有桃園縣政府警察局汽車駕駛人酒後生理
    協調平衡檢測紀錄卡（見99年度偵字第25074號卷第10頁）
    ，足見被告於駕駛上開車輛時已因飲酒達於不能安全駕駛之
    程度。被告辯稱尚能正常駕駛云云，顯非可採。又量刑之輕
    重，係屬事實審法院得依職權自由裁量之事項，苟於量刑時
    ，已依行為人之責任為基礎，並斟酌刑法第57條各款所指情
    狀，而未逾越法定範圍，又未濫用其職權，即不得遽指為違
    法。本件原審於量刑時，已依上揭規定，審酌被告前已因公
    共危險犯行，數次經法院判決有罪確定，竟未從中吸取教訓
    ，復於飲酒後呼氣酒精濃度達每公升0.89毫克之酒醉情況下
    ，猶駕車於公眾往來之道路，漠視自己及公眾生命財產安全
    ，及被告坦承犯行，尚有悔意，本次犯行並未肇事等一切情
    狀，並斟酌被告之年齡、學歷、職業及家庭經濟狀況後，量
    處被告有期徒刑7月，既未逾越法定刑度，亦未濫用其自由
    裁量之權限，刑度亦屬妥適。被告上訴意旨徒以其決心戒酒
    ，並願捐款，及個人家庭狀況，指摘原判決量刑過重，為無
    理由，應予駁回。
據上論結，應依刑事訴訟法第373條、第368條，判決如主文。
本案經檢察官陳國鳴到庭執行職務。
中    華    民    國  100     年    3     月    10    日
                  刑事第七庭  審判長法  官  陳憲裕
                                    法  官  游紅桃
                                    法  官  楊智勝
以上正本證明與原本無異。
不得上訴。
                                    書記官  林桂玉
中    華    民    國   100    年    3     月    11    日